臺灣高等法院臺南分院刑事判決
110年度上訴字第984號
上  訴  人  臺灣嘉義地方檢察署檢察官
上  訴  人  
即  被  告  張建豪


選任辯護人  張世明律師（法扶律師）
上列上訴人等因被告違反毒品危害防制條例案件，不服臺灣嘉義
地方法院109年度訴字第729號中華民國110年7月30日第一審判決
（起訴案號：臺灣嘉義地方檢察署109年度偵字第6335、6649號
），提起上訴，本院判決如下：
    主  文
上訴駁回。
    犯 罪 事 實
一、甲○○綽號「如意」，明知海洛因係政府依據毒品危害防制條
    例所公告列管之第一級毒品，不得非法販賣，竟基於販賣第
    一級毒品之犯意，以門號0000000000號行動電話作為交易毒
    品之聯絡工具，於附表一所示之時、地，販賣附表一所示金
    額之第一級毒品海洛因與附表一所示之購毒者。嗣經警於民
    國109年7月19日14時37分許，持臺灣嘉義地方法院核發之搜
    索票前往甲○○位在嘉義縣○○鄉○○村0鄰○○0號住處執行搜索而
    查獲，並當場扣得SAMSUNG牌手機1支、吸食器1組、分裝袋1
    包、電子磅秤1個，始悉上情。
二、案經嘉義縣警察局竹崎分局報告臺灣嘉義地方檢察署檢察官
    偵查起訴。
    理  由
壹、有罪部分
一、證據能力之說明：
  ㈠按被告以外之人於審判外之陳述，雖不符刑事訴訟法第159條
    之1至第159條之4之規定，而經當事人於審判程序同意作為
    證據，法院審酌該言詞陳述或書面陳述作成時之情況，認為
    適當者，亦得為證據。當事人、代理人或辯護人於法院調查
    證據時，知有第159條第1項不得為證據之情形，而未於言詞
    辯論終結前聲明異議者，視為有前項之同意，刑事訴訟法第
    159條之5規定甚明。查本判決所引用之各該被告甲○○以外之
    人所為審判外之陳述以及其他書面陳述，雖屬傳聞證據，然
    據檢察官、被告及辯護人於本院準備程序中、審理時均表示
    對上開證據之證據能力均不爭執，同意列入本案證據（本院
    卷第143至150頁之準備程序筆錄、第177頁之審判筆錄），
    本院審酌上開證據資料製作時之情況，尚無違法不當及證明
    力明顯過低之瑕疵，認以之作為證據應屬適當，故揆諸上開
    規定，應認有證據能力。
  ㈡至於其餘資以認定本案犯罪事實之非供述證據，查無實施刑
    事訴訟程序之公務員違法取得之情形，均認有證據能力。
二、訊據被告就附表一編號1至6所示各罪，坦承其綽號叫「如意
    」，並於108年12月間至109年3月間，均使用門號000000000
    0號之行動電話，且與陳建榮、高立守、黃齡慧、黃保豐、
    周宏昇等人無恩怨仇隙，原審所引用的通訊監察譯文均為被
    告與通訊監察譯文的對象對話，附表一編號2、3、5、6、附
    表二編號1，被告有跟購毒者陳建榮、吳俊瑋通電話並見面
    ，附表一編號4，被告有跟高立守見面等情，然矢口否認有
    何販賣毒品海洛因之犯行，辯護人則為被告辯護稱：⑴關於
    原判決附表一編號1部分，事實上被告跟陳建榮沒有見面，
    而且與陳建榮於原審證述一致，且監聽譯文亦是如此，至於
    附表一編號2、3、5部分，是被告帶陳建榮和黃保豐購毒，
    這部分在陳建榮109年9月14日詢問筆錄裡面有提到：如意會
    帶我去認識朋友，朋友好像叫什麼豐，介紹我要去購毒，就
    去找什麼豐，我記得最後一次是如意帶我去找那位什麼豐買
    壹仟元的海洛因。雖然陳建榮之後在原審審判中做了完全不
    同的陳述，請鈞院考量證人陳建榮在偵查中尚未受到外力影
    響的情況下，證言顯然比較可採，所以附表一編號2、3、5
    部分到底是否為被告販賣給陳建榮實有疑義，另外附表一編
    號4的部分，也是被告帶同陳建榮、高立守、黃齡慧和黃保
    豐購毒，附表一編號6部分通訊監察譯文中只能看出證人吳
    俊瑋跟被告有見面的事實，譯文中並沒有任何可以足以辨明
    交易毒品的暗語或資訊。⑵至於檢察官上訴的部分，觀察整
    個監聽譯文，並無足資證明毒品的暗號，不足以補強證人證
    言，請鈞院駁回檢察官上訴等語。惟查：
　㈠附表一編號1部分：
  ⒈證人陳建榮於警詢時證稱：我施用第一級毒品海洛因的來源
    ，是向一名綽號「如意」男子所購買的，行動電話門號0000
    -000000號是我本人所有，我女朋友黃齡慧介紹我認識被告
    的，我女朋友告訴我被告有在販賣海洛因，我使用00000000
    00號行動電話與被告使用的0000000000號行動電話於109年1
    月24日20時29分11秒通話結束後，到嘉義縣○○鄉○○村的7-11
    門市確實有與被告交易第一級毒品海洛因，我到達嘉義縣○○
    鄉○○的7-11門市約109年1月24日21時許，被告駕駛1輛黑色
    自小客車在那邊等候了。我這次向被告購買新臺幣（下同）
    1000元海洛因，約1小包等語（警卷第31至37頁）。
　⒉證人陳建榮於檢察官偵查中具結陳述：「109年1月24日通訊
    監察譯文是我想向甲○○買毒品海洛因，109年1月24日晚上9
    點，地點在嘉義縣○○鄉○○村的統一超商前，我跟甲○○買一包
    海洛因一千元，當天黃齡慧也有跟我一起去，他有看到我跟
    甲○○交易毒品。」等語（偵6335卷第111頁）。
  ⒊證人陳建榮於原審審理時亦具結證稱：109年1月24日確實有
    跟被告在○○鄉7-11碰面，唯一有印象的就是我跟被告約在7-
    11，我有跟他拿海洛因，我錢拿給被告，他都叫我在那裡等
    ，過十幾二十分鐘，他就拿海洛因回來等語。證人陳建榮並
    證述於109年1月24日通訊監察譯文中，其警詢回答我到達嘉
    義縣○○鄉○○的7-11門市約109年1月24日下午9時，甲○○就駕
    駛1台黑色自小客車在那邊等候，這次向被告購買1000元約1
    小包海洛因，此部分實在等語（原審卷第96、101至106頁）
    。
　⒋綜上，證人陳建榮於警詢、偵查及原審審理時均證稱其於109
    年1月24日21時許，有在嘉義縣○○鄉○○村之7-11將錢交給被
    告，且被告約十數分鐘後，即交付海洛因與證人陳建榮等情
    。
  ⒌另由被告（即A）與證人陳建榮（即B）之通訊監察譯文可知
    ：
  ⑴被告與證人陳建榮於109年1月24日第1通電話自晚上07：16：
    58至07：20：44之譯文中，證人陳建榮告訴被告要「軟的」
    ，先處理1000元，被告告知證人陳建榮在電話中不要講那個
    ，被告並說「我的東西大家都誇獎，還需要讓你們試嗎」，
    雙方並約定見面的地點，被告說你到灣內打給我，我再去灣
    內找你沒關係。該譯文如下（警卷第11、12頁）：
A：喂 B：如意，你好，我是小支 A：我知道 B：我剛才打給密絲丫，要給他處理東西，他剛好在睡覺，幹你娘，打電話打不通 A：要什麼東西 B：軟的 A：我跟你說你多少錢？ B：我先處理1000再看好不好 A：沒辦法啦，一趟（台語）不可能跑到那裡，電話不要講那麼多 B：你丫講半路大家調顧路，沒關係，你要是拿來不能吃，我就暈倒 A：不可能不行啦 B：只是說，那個還沒有失敗過。 B：要不然我要去哪裡找你啦 A：你來○○、○○、○○都可以 B：○○、○○、○○喔 A：嘿拉、等一下我開個車門，喂，那沒辦法啦，那算1000元怎麼可以讓你拿來玩，你丫嘸講最起碼一份3500，這種東西不用試啦，那東西嘉義市嘸叨找啦，我的東西大家都誇獎，還需要讓你們試？不要講那麼多肉鬆真的好吃。 B：我知道啦，我跟密絲丫拿都不用錢 A：那這樣你去找他 B：他就在睡覺，幹你娘。 A：他們都有得吃 B：幹你娘我自己缺的要死，向我借2000也都沒還我，我想說○○較近還是○○較近 A：當然是○○較近 B：○○較近？。 A：嘿 B：○○是從○○那條進去嗎。 A：嘿啦嘿啦 B：因為我住在○○。 A：嘿就是○○，你到○○打給我，我再去○○找你沒關係。 B：這樣喔，好啦，好啦 A：你到了再打給我啦(指毒品交易地點） B：好OK。 
  ⑵而第二通電話即自同日晚上08：09：53至08：11：12，證人
    陳建榮說我大約5分鐘就到了，在7-11，軟的、硬的都要。
    被告告知證人陳建榮在電話中不要亂講話，並說你不要害我
    等語，足見被告一聽到「軟的」、「硬的」非常敏感。雙方
    對話如下（警卷第12頁）：
A：喂 B：喂兄哥，我現在在○○○，我大約5分鐘就到了喔。 A：喔，好啦。 B：7-11嘛吼，軟的、硬的都要喔 A：靠么壘，你是在說什麼，我都聽不懂，你娘壘，在電話中不要胡亂講話，你娘壘，你不要害我，我是每樣都讓你害死，我沒有在蟲什麼喔 B：我知道啦 A：你說要約我喝酒，這個時候要害我，你在學說話喔 B：沒有啦，出來吃個飯啦 A：好啦 
  ⑶雙方第3通電話即同日晚上08：24：58至08：29：11，因證人
    陳建榮欲向被告購買毒品時，說話太明顯，被告告知證人陳
    建榮，我現在不過去了，不能沒事讓你把我害死，然證人陳
    建榮說我一趟路程多遠，你這樣對嗎，我現在人已到7-11這
    裏了，嗣因雙方沒有交集，即掛斷電話。其對話如下（警卷
    第13、14頁）：
B：喔！這樣喔，我現在在7-11啦，我現在這裡啦。 A：我可能沒有過去了啦 B：啊，你把我莊肖偉。 A：你跟我講的那個太辣了，你若害我你娘壘，你若尬我蟲、胡亂蟲，你娘壘，你一句話就給我死的很難看，我生命顧著，我比較穩，我沒有在幹你，我又沒有怎樣，我讓你講一些有的沒有的，你臨時跟我講這樣。 B：沒有啦！我剛才那是。 A：我跟你說啦，丫弟仔，一起喝酒我改天請你沒有關係，你剛才跟我搞這出戲，我跟你說啦，燒酒今天我就喝不下去了，說真的。 B：靠么壘，我現在人來到這裡，你現在跟我說你不要出來。 A：你說那個沒有用啦，因為我跟你說啦，我不能沒事因為沒事讓你把我害死，你知道嗎？因為我真得沒有跟人家怎樣，你給我搞這樣，我有工作喔，對嗎？我有妻兒要養，我不是沒有，我不能讓你這樣搞，你知道嗎？ B：我知道啦。 A：兄弟，我跟你說你說要約我喝酒怎麼臨時變這樣 B：我本來就是要找你喝酒，不然約你出來吃飯。 A：你打電話找密絲丫 B：他就不接我的電話，我剛才才尬冊娘，幹你娘 A：你再吃尬冊啦，這樣我不要啦 B：不然你說你不要出來喝酒就好，我現在人來到這裡一趟路程，多遠吔，你這樣對嗎？ A：我絕對沒有錯 B：鬥陣的，大哥也是你叫我過來的，我也是過來，我們出來吃飯 A：改天吧，有緣就會遇到 B：不，那現在我怎麼辦 A：先回去啦 B：一趟路有多遠你知道嗎？ A：這趟路多少錢我貼你啦 B：從嘉義市來到這裡多遠你知道嗎？ A：嘿啦，多少錢我貼你啦，好嗎？不要喝啦，改天 B：我們是要吃飯喝酒 A：我也是想要和你認識一下，你臨時跟我講這種話不要啦不要啦，因為我一開始不認識你，你到底長的怎樣，是圓是扁我不知道，你如果臨時胡亂害我，我才沒有在幹你，錢我可以貼你有關係，我說到做到 B：你可以問密絲丫啦 A：不要不要不要輸赢 B：我現在人在這裡怎麼樣 A：我要掛斷了 
  ⑷第4通電話，通話時間為109年1月26日晚上09：01：06至09：
    03：50，證人陳建榮與被告又要約定見面，被告並說同樣到
    我們那天去的那家7-11等語。由上述被告與證人陳建榮之對
    話可知，其等在109年1月26日前即同年月24日雙方確曾在同
    一家7-11便利商店碰面，而非被告所辯稱之109年1月24日雙
    方並未碰面。且此通訊監察譯文內容與證人陳建榮前揭證詞
    相符。其譯文如下（警卷第15、16頁）：
A：喂 B：喂，設定，我小支，我剛才打Line給你，你是不是把我鎖起來了？ A：對阿，我之前是發仔給我加的，所以我把他鎖來了，因為我之前從他們那裡出來，我就把他們鎖起來了，我就沒有要和他們在一起了，你那個時候常要說他跑過來我這裡，我很生氣。 B：現在可以麻煩你嗎？你現在有空嗎？你現在有在社裡嗎？ A：我現在到那裡要半個多小時才有到那裡，40幾分鐘，差不多1個多小時去到我們那天去的那家7-11，一樣。 
  ⒍綜上所述，因證人陳建榮與被告並無仇恨或恩怨，此為雙方
    所自承，且由證人陳建榮之證述及被告與陳建榮之通訊監察
    譯文內容所示，被告與陳建榮於109年1月24日晚上9時許確
    有見面，且證人陳建榮亦向被告購買1000元之海洛因無誤。
    被告與辯護人所辯實不足採信。此部分事證明確，被告販賣
    第一級毒品海洛因與證人陳建榮之犯行，堪予認定。
  ㈡附表一編號2至4部分：
  ⒈被告對於附表一編號2至4部分，均否認有販賣海洛因與證人
    陳建榮之犯行，並辯稱其係帶證人陳建榮、黃齡慧及高立守
    至證人黃保豐那裏，證人陳建榮等人向黃保豐購買海洛因云
    云。然據證人陳建榮於警詢時證稱：109年1月26日這通電話
    内容是我要向被告購買第一級毒品海洛因所聯絡的通話内容
    ，這次我們是約在嘉義縣○○鄉○○的7-11門市交易，我到達嘉
    義縣○○鄉○○的7-11門市約109年1月26日晚上10時許，被告就
    駕駛1台黑色自小客車在那邊等候了，我這次向被告購買海
    洛因1000元；109年3月5日這通電話之情形亦與上開109年1
    月26日電話及購買海洛因之情形相同，我到達嘉義縣○○鄉○○
    的7-11門市（嘉義縣○○鄉○○0○00號）約109年3月5日16時許
    ，毒販甲○○就駕駛一台黑色自小客車在那邊等候了，我這次
    向毒販甲○○本人購買新臺幣1000元之海洛因，數量約一小包
    ；至附表一編號4部分，我到達嘉義縣○○鄉○○的7-11門市約1
    09年3月14日12時許，毒販甲○○就駕駛一台黑色自小客車在
    那邊等候了，高立守這次向毒販甲○○購買1000元，數量約一
    小包，是向甲○○本人購買第一級毒品海洛英等語（警卷第39
    至41、43頁）。
　⒉證人陳建榮於檢察官偵查中具結證述：「109年1月26日的通
    訊監察譯文也是我向甲○○買毒品海洛因，時間是109年1月26
    日晚上10點，地點在嘉義縣○○鄉○○村的統一超商前，我跟甲
    ○○買一包毒品海洛因1千元，黃齡慧也在，他有看到我跟甲○
    ○交易毒品，109年3月5日通訊監察譯文是我向甲○○買毒品海
    洛因，時間是109年3月5日下午4點在嘉義縣○○鄉○○村的統一
    超商前，我跟甲○○買一包海洛因1千元，黃齡慧也有去，他
    有看到我跟甲○○交易毒品，109年3月14日的通訊監察譯文是
    高立守要透過我要向甲○○買1千元海洛因，但是因為他找不
    到甲○○的人，所以才會透過我，時間是當天中午12點，地點
    在嘉義縣○○鄉○○村的統一超商前，我下車向甲○○買一包毒品
    海洛因一千元，高立守在車上先將一千元給我，當天高立守
    跟黃齡慧都有去，他們二人都有看到我和甲○○交易毒品，當
    天只有高立守向甲○○買毒品海洛因，我跟黃齡慧都沒有向甲
    ○○買毒品海洛因。」等語（偵6335卷第111至112頁）。　
　⒊另證人陳建榮於原審審理時起初回答辯護人詰問時證稱其109
    年1月26日是去找被告喝酒，然嗣改口為109年1月24日晚上9
    時許，其是用機車載證人黃齡慧過去的，證人黃齡慧有看到
    他和被告交易毒品、同年1月26日晚上10時許，他也有跟被
    告購買1000元海洛因毒品，他拿錢給被告，被告叫他在那裏
    等，過了1、20分鐘，被告把毒品拿給他等語（原審卷第103
    至107頁）。證人陳建榮於原審審理時亦具結證稱：109年3
    月5日確實有跟被告交易海洛因，我跟女朋友在7-11等被告
    ，過了2、30分鐘被告才回來，才把海洛因毒品交給我，當
    天被告並沒有帶我去跟別人買海洛因；109年3月14日這通電
    内容是我朋友即證人高立守要向被告購買海洛因的通話内容
    ，因為證人高立守當時不認識被告，他透過我向被告購買海
    洛因，當時係證人高立守駕駛車輛載我，我向被告約在嘉義
    縣○○鄉○○的7-11門市，當時由證人高立守出資1000元，當時
    因我沒有錢，我沒有買，我幫高立守向被告購買1000元之1
    小包海洛因，我把錢拿給被告，被告將1小包海洛因交給我
    ，我再把海洛因交給高立守等語（原審卷第107至110頁）。
  ⒋參之證人高立守於檢察官偵查中亦具結供證：「109年3月14
    日甲○○與陳建榮的通訊監察譯文就是我向甲○○買毒品海洛因
    一包1千元的那一次，當天是我開車載陳建榮及他女朋友黃
    齡慧一起去，當天我將錢交給陳建榮，他下車去向甲○○買毒
    品，上車後陳建榮就將毒品海洛因一包交給我，當天是我要
    買毒品海洛因，我不清楚陳建榮與黃齡慧當天有無買毒品海
    洛因。時間在109年3月14日中午12點，地點在嘉義縣○○鄉○○
    村的統一超商前，我跟甲○○沒有仇恨或糾紛，我不認識甲○○
    ，是透過陳建榮向甲○○買毒品而已。」等語（偵6335卷第87
    至88頁）。
  ⒌證人黃齡慧亦於檢察事務官詢問時證述：「（高立守於109年
    3月14日12時許，在嘉義縣○○鄉○○村統一超商前，向被告購
    買海洛因時，並請陳建榮與被告交易，妳有在場？）是。但
    是錢是高立守請陳建榮拿錢去給如意，因為如意不跟不認識
    的人接觸。（為何高立守知道如意有在販毒？）高立守知道
    陳建榮有門路可以購毒，所以他駕車搭載我跟陳建榮一起去
    購毒，由陳建榮去面交，陳建榮拿到毒品後就交給高立守。
    （他們如何交易？購買金額、重量各為何？）一千元的海洛
    因一包。」等語（第2122號核交卷第50頁、第2123號核交卷
    第18頁）。
  ⒍又證人黃保豐於警詢時證述及偵查中具結證稱：被告雖曾帶
    人來找我，但是我沒有賣毒品給他們，也沒有於109年1月26
    日22時許帶證人陳建榮跟我購買毒品，證人陳建榮不曾跟我
    買過毒品等語（第2123號核交卷第34、35頁）。而證人黃保
    豐於原審審理時亦具結陳稱：被告有帶證人陳建榮、黃齡慧
    等人去過我那裡，但是跟毒品無關，他們只去過我那裏1次
    ，但與毒品無關。當時被告帶證人陳建榮過去我那邊的時候
    ，我不認識證人陳建榮，後來我在地檢署開庭的時候我才知
    道。 被告說109年1月26日晚上10點他有帶證人陳建榮去跟
    我買海洛因1000元，並不實在，被告也不曾替海洛因的買家
    來跟我買海洛因。我曾經拿過海洛因給被告，因為當時我車
    禍，我行動不方便，被告會載我，我會請他施用海洛因，而
    且被告也曾經免費請我施用海洛因，我們會互相請對方施用
    海洛因，在檢察事務官那裏我想盡量幫被告說好話，但我沒
    有賣給被告或者被告帶去的人等語（原審卷第114至119頁）
    。
  ⒎另由被告（即A）與證人陳建榮（即B）之通訊監察譯文可知
    ：
  ⑴被告於109年1月26日晚上09：01：06至09：03：50與證人陳
    建榮之通話內容提到證人陳建榮要去找被告，雙方約在上一
    次見面之7-11，被告並說這次會把你用的好看一點，意思是
    這次海洛因的品質會好一點。其內容如下（警卷第15、16頁
    ）：
A：喂 B：喂，設定，我小支，我剛才打Line給你，你是不是把我鎖起來了？ A：對阿，我之前是發仔給我加的，所以我把他鎖來了，因為我之前從他們那裡出來，我就把他們鎖起來了，我就沒有要和他們在一起了，你那個時候常要說他跑過來我這裡，我很生氣。 B：現在可以麻煩你嗎？你現在有空嗎？你現在有在社裡嗎？ A：我現在到那裡要半個多小時才有到那裡，40幾分鐘，差不多1個多小時去到我們那天去的那家7-11，一樣 B：1個多小時喔，這樣太晚了 A：沒辦法，因為我一定要這樣跑，不然我跑不動，我已經盡快跟你排快了喔，不然我沒有去也沒有差喔你知道的。 B：設定的我也跟你說過，我就 A：因為我要顧大局，我不可能為了你。 B：這樣喔。 A：你看你這樣行嗎？因為我不能讓你們這樣說怎樣就怎樣。 B：如果我那一天我們當面有說過的話 A：我跟你說我這一次把你用的好看一點，重點是你準備夠就對了，喝酒怎樣喝都沒關係。 B：不然這樣吧!我們商量一下。你騎我那個，因為你開車嘛。 A：你講快一點，我很趕。 B：你旁邊開過來是不是○○○，你開到那裡，這樣好不好，因為我這樣太遠。○○○那裡有一間國小，你開到那裡，我們約在那裡，因為我這樣太遠了。這樣好嗎？ A：好啦，差不多1小時左右。 
  ⑵被告與證人陳建榮於109年1月26日晚上09：42：21至09：43
    ：42之通話內容可知雙方已經要見面了，且被告亦不否認此
    次其與證人陳建榮有見面之情形，其內容如下（警卷第17頁
    ）：
A：你不要一直打，我在路上了。 B：沒有啦，我要跟你說在國小門口過來一點。 A：就是角落那裡 B：哪裡啊？ A：路角啦 B：十字路口，哪一個角？ A：就是國小操場那裡，角落那裡啦！ B：國小操場，那是國小還是國中，我也搞不清楚，國小在哪裡？ A：我哪知道，我知道了，靠么，國小那裡，派出所在那裡，幹，你約我到那裡，裡面7-11啦，再走進去就有看到7-11了 B：直直進去的7-11 A：嘿啦 B：是我們昨天去的那家？ A：不是，在轉角那裡就有一家7-11了。 B：好啦 A：從街仔路進去喔 B：好了，我知道了，就是從派出所旁邊那條路進去。 A：嘿啦嘿啦 B：好啦好啦，瞭解。 
  ⑶另被告與證人陳建榮於109年3月5日下午02：50：30至02：51
    ：53之通話內容，證人陳建榮欲向被告購買1000元之海洛因
    ，而以買1個1000元的「便當」稱之，此為證人陳建榮已證
    述在卷（原審卷第97頁），雙方並約好交易地點，其內容如
    下（警卷第18頁）：
A：喂 B：喂，兄仔 A：嘿 B：你是密絲仔他老大嗎 A：我不是啦，我是如意 B：喔，你是如意喔，我以為你是密絲仔他老大 A：怎麼樣呢 B：沒有啦，我要1個便當 A：只會吃便當，便當不用錢買的嗎 B：幫我包1000元 A：聽不到 B：幫我包1000元 A：嘿 B：好嗎？方便嗎 A：你自己過來啊 B：好啊，在哪裡 A：○○ B：○○丫，很冷ㄟ A：不然○○，○○啦，○○那間7-11 B：喔，好啊，我知道 
  ⑷當日第2通電話為109年3月5日下午03：11：30至03：12：04
    ，證人陳建榮已到了約定地點7-11（證人陳建榮口誤為「○○
    ○」），而雙方此次確有見面，亦為被告所不爭執，其通話
    內容如下（警卷第19頁）：
B：鬥陣兄喔 A：嘿 B：我現在在○○○，我快要到了，我現在快到○○○了 A：好啦，我已經在這裡等你了 B：好啦OK 
  ⑸證人陳建榮與被告於109年3月14日上午11：04：19至11：08
    ：30之電話交談內容，要跟被告購買1個便當，而所謂之「
    便當」據證人陳建榮於原審證述時，即表示「便當」是指海
    洛因之意，已如前述，且在電話中談到向被告買到的海洛因
    與前幾天施打的海洛因效果不同，前幾天買的效果比較好，
    這兩天買的海洛因效果比較不好，雙方並約定交易海洛因之
    時間、地點，其通訊監察譯文如下（警卷第20、21頁）：
A：喂 B：喂兄哥，你的電話怎麼都沒有接，我打好幾通你都沒有接 A：睡著了 B：喔〜我要1個便當，我從8點打到現在你都沒有接 A：怎樣 B：兄哥，你昨天有感覺到嗎？昨天我全部一次用完，今天拿會不會也這樣 A：我跟你說這是去跟人家調的 B：我知道 A：我們就沒有空間，就好幾個地方拿來的，幹你娘的，秤都不夠的比較多，也不到怎樣辦，現在不拿也沒有，你聽的懂嗎？ B：嗯，我想說奇怪怎麼打下去跟前天都一樣 A：就一樣啊，有比較好一點，差不了多少 B：這樣喔 A：我今天如果有，因為我在注意，我現在再撐也是要撐這樣啊，因為覺得花的沒有那個價值 B：我是覺得奇怪前幾天還不會，怎麼這兩天，怎麼奇怪 A：前天是還好，這兩天就差很多 B：是差很多，兄哥你今天有要進市内嗎... A：下午應該會進去 B：還是我現在去你那裡 A：你現在過來，你如果有帶來當然是好啊 B：兄哥，我跟你拜託一下，你也知道現在這個東西問題，兄哥你可以多用一些給我嗎，不然我跑一趟工，這兩天吃，這你明知道的，都不會那個 A：來再說啦 B：好啊，我要在哪裡等你，下埤的7-11 A：好啦 B：我到了再打給你，大約30分鐘我就到了 A：好 
  ⑹當日證人陳建榮與被告第二次通話時間為上午11：34：55至1
    1：35：27，該通電話內容證人陳建榮表示他再3分鐘就到約
    定地點了，其內容如下（警卷第21頁）：
A：喂 B：喂兄哥，我要○○了，我大概5分鐘就到了，大概再3分鐘 A：好 
  ⒏綜合上述，對話內容中「便當」應指海洛因，否則1個便當何
    以須1000元這麼貴，足見證人陳建榮所述應屬實在。另證人
    陳建榮、高立守、黃齡慧上揭證詞均指證附表一編號4之交
    易毒品時間係「109年3月14日上午12時許」，參照上開通訊
    監察之通話時間係11時34分至35分，足認附表一編號4之交
    易毒品時間確係109年3月14日上午12時許無誤，原審認定為
    109年3月14日上午11時許，顯然有誤，應予更正。此外，證
    人陳建榮、黃齡慧、高立守及黃保豐等人之其他證述，亦均
    互核相符，是被告辯稱其帶證人陳建榮等人向證人黃保豐購
    買海洛因乙節，全與上揭證人等所述不同，且與通訊監察譯
    文之內容不符，足見被告所辯與客觀事實有所出入，應不足
    採信。附表一編號2至4部分，被告之犯行堪以認定。
  ㈢附表一編號5部分：
  ⒈被告對於附表一編號5部分，亦否認有販賣海洛因與證人陳建
    榮之犯行，辯稱：此次的監聽譯文，只能看出被告與證人陳
    建榮見面的事實，此次的對話内容是因為剛好證人黃保豐在
    被告的家中，被告是以擴音方式幫證人陳建榮詢問藥頭即證
    人黃保豐，由陳建榮與黃保豐完成交易云云。然查：
  ⑴本次證人陳建榮向被告購買海洛因係以0000000000號之行動
    電話與被告之行動電話0000000000號聯絡，而證人陳建榮所
    使用之前揭行動電話係其女友黃齡慧所使用，據證人陳建榮
    於檢察事務官詢問時證稱：證人黃齡慧上開0000000000門號
    於109年3月28日上午10時06分58秒，與被告0000000000號通
    話，提到「現在身上800我去找你方便嗎」等語，是我與被
    告的對話，我記得今年3月間，我的行動電話寄放在嘉義市○
    ○○路的○○當舖，有2、3個月，所以使用證人黃齡慧的行動電
    話與被告通話，掛斷電話後，我與證人黃齡慧一同於當日下
    午2時許至嘉義縣○○鄉○○村統一超商前，與被告交易海洛因
    ，是購買800元海洛因1小包。由我一手交錢給綽號「如意」
    的被告，被告一手交毒品給我，證人黃齡慧也在旁邊等語（
    第2122號核交卷第48至49頁、第2123號核交卷第16至17頁）
    。
　⑵證人陳建榮於檢察官偵查中具結證述：「109年3月28日是我
    與被告通話，當天約在下午2點，在嘉義縣○○鄉○○村的統一
    超商前，與被告買海洛因8百元一包，一手交錢一手交貨，
    黃齡慧在旁邊，這次是我自己出錢跟甲○○交易，黃齡慧沒有
    出錢，這次我確定是跟甲○○交易，不是跟『什麼豐』的人交易
    毒品。」等語（第2122號核交卷第51頁）。
　⑶證人陳建榮於原審審理時亦具結證稱：「（你說109年3月28
    日是你跟被告通話，當天約在下午2點在○○7-11，與被告買
    海洛因八百元壹包，一手交錢一手交貨，黃齡慧在旁邊，這
    次是你自己出錢跟甲○○交易，黃齡慧沒有出錢，你說這次你
    確定跟甲○○交易不是跟什麼豐的人交易毒品，你所述是否實
    在？）實在。（是一手交錢，一手交貨你跟甲○○購買海洛因
    ？）中間我就等，他有跟我說他要去跟別人拿，他自己沒有
    東西，叫我在7-11等。（所以109年3月28日是甲○○直接把海
    洛因交給你？）是。（甲○○有帶你去找別人或幫你向別人問
    這個海洛因嗎？）沒有。後補充我去找甲○○的時候他有當著
    我的面打給他朋友，但打給誰我不知道。（甲○○有無說要介
    紹藥頭給你，讓你直接跟藥頭交易海洛因？）沒有。（109
    年3月28日通訊監察譯文你是不是用你女朋友黃齡慧的00000
    00000的電話跟甲○○聯絡？）是，0000000000是黃齡慧手機
    ，我拿來跟甲○○聯絡，我當時手機拿去典當。」等語（原審
    卷第110至111頁）。
　⑷另證人黃齡慧於警詢時證稱：「（陳建榮與毒販甲○○通話於1
    09年3月28日10時08分13秒通話結束後到嘉義縣○○鄉○○村統
    一超商前確實交易一級毒品海洛英時間為何？）我到達嘉義
    縣○○鄉○○村統一超商前約109年3月28日14時許，毒販甲○○就
    駕駛自小客車在那邊等候了。（本次何人向犯嫌甲○○購買幣
    一級毒品海洛英？數量為何？）本次是陳建榮向毒販甲○○購
    買毒品海洛英，新臺幣800元。數量約一小包。（本次是何
    人和陳建榮交易一級毒品海洛英？）陳建榮是向甲○○本人購
    買一級毒品海洛英，我有親眼目睹。」等語（警卷第65至66
    頁）；於檢察事務官詢問時陳稱：「（【提示警詢筆錄及錄
    音譯文】妳的上開0000000000門號於109年3月28日上午10時
    06分58秒，與被告0000000000號通話，提到『現在身上800我
    去找你方便嗎』等語，是否為妳與被告的對話？）是陳建榮
    用我手機的，當時陳建榮手機拿去當鋪典當，只能用我手機
    ，陳建榮都叫他『鬥陣兄』。（掛斷電話後，妳有無與陳建榮
    一同於同日14時許，至嘉義縣○○鄉○○村統一超商前，與被告
    交易海洛因？）是。我跟陳建榮一起去該處，由陳建榮去面
    交，我在7-11内等候陳建榮。（如何交易？購買金額、重量
    各為何？）金額800元，海洛因一包。」等語（第2122號核
    交卷第49頁、第2123號核交卷第17頁）；而於檢察官偵查中
    具結證述：「109年3月28日是陳建榮用我的手機跟甲○○交易
    毒品，我也有去，地點在嘉義縣○○鄉○○村的統一超商前，陳
    建榮跟甲○○買一包海洛因8百元，我有親眼看到，這次只有
    陳建榮單獨跟甲○○買，我並沒有出錢。」等語（第2122號核
    交卷第51至52頁、第2123號核交卷第19至20頁）。
　⑸上揭證人陳建榮、黃齡慧之證詞互核相符，參之證人黃保豐
    亦於警詢及原審審理時證述其並未販賣海洛因毒品與陳建榮
    、黃齡慧等人，已如前述，足認證人陳建榮、黃齡慧上開所
    述，應可採信。
  ⑹證人陳建榮以黃齡慧門號0000000000號之行動電話於109年3
    月28上午10：06：58至10：08：13之通話內容，亦可看出，
    證人陳建榮欲向被告購買800元之海洛因，其通話內容如下
    （警卷第22頁）：
A：喂 B：喂，鬥陣兄，我剛才跟你說的那些，我們心平氣和好好的說，你意思如何 A：這事情你說不過去啦，因為你「央」我，我讓你「央」那麼久，那麼多次，我有去跟你賺什麼嗎？你這樣說不過去啦，你若要 B：不，兄哥我跟你說啦，我現在身上800我去找你方便嗎 A：800喔 B：嘿，有方便嗎 A：好啦 B：我現在過去 A：好啦 B：我身上剩800我直接跟你講白的 A：好啦 
  ⒉綜合上述，證人陳建榮、黃齡慧均指證被告於109年3月28日
    下午2時許，販賣800元之海洛因與證人陳建榮之客觀事實，
    顯與上述之通訊監察譯文之內容相符，且證人黃保豐亦多次
    證述其未販賣海洛因與證人陳建榮，被告亦未曾介紹證人陳
    建榮向證人黃保豐購買海洛因，故被告上述之辯解，顯與事
    實不符，其辯詞實不足採。是附表一編號5部分，被告之犯
    行，亦堪認定。
  ㈣附表一編號6部分：　 
  ⒈被告雖否認有此犯行，辯稱：通訊監察譯文中只能看出證人
    吳俊瑋跟被告有見面的事實，譯文中並沒有任何可以足以辨
    明交易毒品的暗語或資訊云云。然查：
  ⑴證人吳俊瑋係持用門號0000000000號，而被告係持用門號係0
    000000000號，被告與證人吳俊瑋於109年2月17日下午4時許
    確有見面一事，為被告所承認。
　⑵證人吳俊瑋於警詢時證稱：「（本分局因偵辦綽號如意販賣
    毒品案，有對綽號如意持用之電信門號0000000000執行通訊
    監察，現提示109年2月17日下午3時08分00秒，你以電信門
    號0000000000撥打給如意持用之電信門號0000000000之譯文
    供你檢視，該通話内容係何意？）當⒄日我在車上打電話給
    綽號如意稱要購買第一級毒品海洛因，然後當⒄日下午4點多
    ，我們相約在嘉義火車站對面的便利超商前見面，我以新臺
    幣3,000元，向綽號如意購買第一級毒品海洛因1包（重量不
    詳），本次交易是綽號如意本人與我進行毒品交易，並一手
    交錢一手交毒品。（承上，你與綽號如意當⒄日如何前往交
    易地點？）我們各自使用自己的交通工具到交易地點。」等
    語（警卷第71至72頁）；於檢察官偵查中具結陳述：「我有
    使用0000-000000號的手機，109年2月17日通訊監察譯文是
    我想向甲○○買毒品海洛因，109年2月17日下午4點多，在嘉
    義市火車站對面的便利超商，我跟甲○○買一包海洛因3千元
    ，一手交錢一手交貨。」等語（偵6335卷第138頁）。
  ⑶另由通訊監察譯文之中被告（A）與證人吳俊瑋（B）於109年
    2月17日下午03：08：00至03：10：07之對話內容，亦可知
    悉被告與證人吳俊瑋確有約定地點，且證人吳俊瑋並向被告
    確認「嘉義的哪裡，你剛才說的那裡嗎?」，足見雙方均知
    悉所約定的地點。而證人吳俊瑋亦問被告今天有沒有吃，且
    問何時去找被告，去跟被告拿毒品等語，其對話內容如下（
    警卷第24頁）：
A：喂，說話丫 B：你今天沒吃喔 A：喂，怎樣嘛 B：你在睡覺嗎？ A：嘿丫 B：不好意思 A：你是誰？ B：丫偉啦 A：要做什麼 B：沒有，你看我什麼時候？幾點？去跟你拿，去找你。 A：我在睡覺丫 B：好啦好啦，我看.. A：你看要什麼你快點講，等一下我還要去接小孩，還要去嘉義 B：嘉義的哪裡，你剛才說的那裡嗎？ A：是丫。 B：不然我去那裡，沒有啦，那是人家委託我的 A：委託你的也要有看到東西丫 B：我知道。 A：好啦，好啦 
  ⒉由上述證人吳俊瑋之證述，再參照證人吳俊瑋與被告之對話
    內容，雙方確實約在嘉義市要交易毒品，否則雙方所述物品
    名稱不會全然在對話內容未提及，且雙方又均知悉證人吳俊
    瑋要向被告拿取之物為何物，足見證人吳俊瑋之前揭證詞與
    通訊監察譯文之內容相符。被告辯稱其僅與證人吳俊瑋見面
    ，而未販賣海洛因與證人吳俊瑋之辯詞不足採信。是附表一
    編號6部分，被告之犯行，足堪認定。
  ㈤關於如附表一編號1至6部分，被告販賣毒品營利意圖之認定
    ：
  ⒈按販賣毒品係違法行為，非可公然為之，且有其獨特之販售
    通路及管道，復無一定之公定價格，容易增減分裝份量，是
    其各次買賣之價格，當亦各有差異，或隨供需雙方之資力、
    關係之深淺、需求之數量、貨源之充裕與否、販賣者對於資
    金之需求程度如何，以及政府查緝之態度，為各種不同之風
    險評估，而為機動性之調整，是其價格標準，自非一成不變
    ，且販賣者從各種「價差」或「量差」或「純度」謀取利潤
    方式，亦有差異，然其所圖利益之非法販賣行為目的，則屬
    相同，並無二致。況依一般民眾普遍認知，毒品價格非低、
    取得不易，且毒品之非法交易，向為政府查禁森嚴且重罰不
    寬貸，衡情倘非有利可圖，絕無平白甘冒被嚴查重罰高度風
    險之理。從而，舉凡有償交易，除足反證其確另基於某種非
    圖利本意之關係外，通常尚難因無法查悉其買進、賣出之差
    價，而推諉無營利之意思，或阻卻販賣犯行之追訴。故凡為
    販賣之不法行為者，其販入之價格必較售出之價格低廉，而
    有從中賺取買賣差價牟利之意圖及事實，應屬符合論理法則
    而不違背社會通常經驗之合理判斷（最高法院110年度台上
    字第2564號判決意旨參照）。
  ⒉又按所謂合資、代購、調貨行為是否構成販賣，自應視被告
    在買賣毒品過程中之交易行為特徵而定，即其究係立於賣方
    之立場，向上游取得貨源後以己力為出售之交易，抑或立於
    買方立場，代為聯繫購買加以判斷。若被告接受買主提出購
    買毒品之要約，並直接收取價金、交付毒品與買主，自己完
    遂買賣的交易行為，阻斷毒品施用者與毒品提供者的聯繫管
    道，縱其所交付之毒品，係其另向上游毒販所取得，然其調
    貨行為仍具有以擴張毒品交易而維繫其自己直接為毒品交易
    管道之特徵，自仍屬於毒品危害防制條例所規定之販賣行為
    ，因上游毒販與買主間並無直接關聯，無從認係立於買方立
    場，為買主代為聯繫購買毒品，該毒品交易行為，自僅屬被
    告自己一人之單獨販賣行為。而毒品危害防制條例第4條規
    定之販賣毒品罪，係以行為人意圖營利而為販賣毒品之行為
    ，為其要件。至於其實際上是否因而獲利，以及所獲之利益
    是否為現金，或其利益係來自販入上游之購入金額、毒品數
    量折扣，或賣出予下手賺取差價，均非所問，如獲得物品、
    減省費用等亦均屬之（最高法院108年度台上字第2120號判
    決意旨參照）。
  ⒊被告雖辯稱其係帶證人陳建榮等人至證人黃保豐處，由黃保
    豐販賣海洛因與證人陳建榮等人，然此辯解業據證人黃保豐
    於原審審理時多次否認，且證人陳建榮亦否認有向黃保豐購
    買海洛因之情事，證人陳建榮甚或證稱其將購買海洛因之金
    錢交與被告，被告約20、30分鐘後即將海洛因交與證人陳建
    榮等買家，故依上述最高法院之見解，證人陳建榮等買家僅
    係與被告聯絡、交付價金，並由被告交付海洛因給證人陳建
    榮等買家，並未由他人介入，縱然被告僅係調貨行為仍具有
    以擴張毒品交易而維繫其自己直接為毒品交易管道之特徵，
    自仍屬於毒品危害防制條例所規定之販賣行為，因上游毒販
    與買主間並無直接關聯，無從認係立於買方立場，為買主代
    為聯繫購買毒品，該毒品交易行為，自僅屬被告自己一人之
    單獨販賣行為。是以，依上開見解，除有反證證明被告未自
    毒品上手取得金額、毒品數量之折扣，或未自證人陳建榮等
    買家取得差價、獲得物品、毒品施用等利益，尚難因無法查
    悉其買進、賣出之差價，而推諉無營利之意思，或阻卻販賣
    犯行之追訴。是以，被告確有販賣海洛因與證人陳建榮等買
    家以營利之意圖甚明。
  ㈥綜上所述，足認被告所辯，顯係事後卸責之詞，不足採信。
    本案事證明確，被告犯行洵堪認定，應依法論科。
三、論罪：
  ㈠按行為後法律有變更者，適用行為時之法律，但行為後之法
    律有利於行為人者，適用最有利於行為人之法律，刑法第2
    條第1項定有明文。被告行為後，毒品危害防制條例第4條第
    2項、第17條第2項業經立法院修正，並由總統於109年1月15
    日以總統華總一義字第10900004091號令修正公布，於同年7
    月15日生效。修正前毒品危害防制條例第4條第1項係規定：
    「製造、運輸、販賣第一級毒品者，處死刑或無期徒刑；處
    無期徒刑者，得併科新臺幣2千萬元以下罰金。」修正後係
    規定：「製造、運輸、販賣第一級毒品者，處死刑或無期徒
    刑；處無期徒刑者，得併科新臺幣3千萬元以下罰金。」修
    正後係提高最低法定刑及罰金刑。又修正前同條例第17條第
    2項係規定：「犯第4條至第8條之罪於偵查及審判中均自白
    者，減輕其刑。」修正後係規定：「犯第4條至第8條之罪於
    偵查及歷次審判中均自白者，減輕其刑。」修正後將該條項
    減刑之規定限縮於歷次審判中均自白始得適用，經比較結果
    ，新法並未較為有利於行為人，自應適用行為時即修正前之
    規定論處。
  ㈡核被告如附表一編號1至6所為，均係犯修正前毒品危害防制
    條例第4條第1項之販賣第一級毒品罪。其各次販賣前之持有
    海洛因之行為，均為販賣行為所吸收，不另論罪。又被告前
    後6次販賣第一級毒品犯行，犯意各別，行為互殊，應予分
    論併罰。
  ㈢被告就如附表一編號1至6部分，均矢口否認有何販賣毒品犯
    行，而無修正前毒品危害防制條例第17條第2項之適用，且
    被告雖指稱其僅係帶同購毒者向黃保豐購買海洛因，然本案
    並未因被告之供述而查獲黃保豐有何販賣海洛因與被告及本
    案之購毒者，故被告亦無毒品危害防制例第17條第1項之適
    用，併此敘明。
  ㈣刑法第59條之適用：
  ⒈按刑法第59條規定，犯罪之情狀可憫恕者，得酌量減輕其刑
    ，同法第57條規定，科刑時應審酌一切情狀，尤應注意左列
    事項（共10款）為科刑重輕之標準，兩條適用上固有區別，
    惟所謂「犯罪之情狀」與「一切情形」云云，並非有截然不
    同之領域，於裁判上酌減其刑時，應就犯罪一切情狀（包括
    第57條所列舉之10款事項），予以全盤考量，審酌其犯罪有
    無可憫恕之事由（即判例所稱有特殊之原因與環境等等，在
    客觀上足以引起一般同情，以及宣告法定低度刑，是否猶嫌
    過重），以為判斷。故適用第59條酌量減輕其刑時，並不排
    除第57條所列舉10款事由之審酌，惟其程度應達於確可憫恕
    ，始可予以酌減（最高法院70年度第6次刑事庭會議決議參
    照）。又參酌司法院釋字第263號解釋，若不分犯罪情況及
    結果如何，概以死刑、無期徒刑為法定刑，立法甚嚴，若有
    情輕法重之情，裁判時本有刑法第59條酌量減輕其刑之適用
    ，足以免過嚴之刑。
  ⒉查被告就如附表一編號1至6所示之犯行，均係犯本刑為死刑
    或無期徒刑之販賣第一級毒品罪，雖被告否認上述6次犯行
    ，惟念其因貪念而販賣海洛因，致罹重典，且其販賣對象僅
    有證人陳建榮、高立守（由陳建榮代高立守向被告購買）及
    吳俊瑋，次數有6次，應係供給微量與平日有施用毒品習慣
    者以解其毒癮，販賣所得非屬鉅額，販賣期間為109年1月至
    3月間，尚非長期，相較於專門大量走私進口或長期販賣毒
    品之「大盤」、「中盤」等以販毒維生之毒梟而言，其對社
    會秩序與國民健康之危害程度尚非至鉅。而因被告未於本院
    審理中坦承此部分犯行，致未能依修正前毒品危害防制條例
    第17條第2項減輕其刑，致若予宣告上開法定最低度之無期
    徒刑，未免過苛，難謂符合罪刑相當性及比例原則，且無從
    與真正長期及大量販毒者之惡行相區別，是觀諸被告之上開
    販賣海洛因之犯罪情狀量處無期徒刑，在客觀上足以引起一
    般之同情，堪以憫恕，認縱使科以法定最低刑度，猶嫌過重
    ，爰就如附表一編號1至6部分，各依刑法第59條規定減輕其
    刑。
四、原審以被告所為附表一編號1至6所示犯行，均係犯修正前毒
    品危害防制條例第4條第1項之販賣第一級毒品罪，事證明確
    （原判決雖認定被告附表一編號4販賣海洛因犯行之交易時
    間係「109年3月14日11時許」，此部分業經本院更正為「10
    9年3月14日12時許」，因其結果並無不同，故對判決不生影
    響，本院就此部分即毋庸撤銷改判，最高法院95年度第21次
    刑事庭會議決議參照），並審酌被告無視於國家杜絕毒品危
    害之禁令，竟為圖不法利益，販賣第一級毒品與他人，對於
    國民健康及社會秩序之危害非輕，法治觀念已有嚴重偏差，
    足以使施用者導致生理及心理毒害，形成生理成癮性及心理
    依賴性；因其非販賣毒品大盤或中盤商，本件販賣毒品之獲
    利尚非甚鉅，實際售出之毒品數量較諸販毒集團亦屬零星小
    額，對社會造成之不良影響亦無法與之比擬之犯罪情節及對
    法益之侵害程度；被告自陳高職畢業之智識程度，已婚、有
    3名子女，其中1位已成年2位尚未成年，平時與配偶及子女
    同住，目前打零工，月收入約有數千至萬元，家境普通等一
    切情狀，就其所犯如附表一編號1至6所示之罪，分別量處如
    附表一編號1至6所示之刑，及考量其犯罪手段、情節等，定
    其應執行有期徒刑17年8月，以示懲儆。並就沒收部分，諭
    知如下：
  ㈠未扣案之三星牌行動電話1支（含門號0000000000號之SIM卡1
    張），為被告用以聯繫如附表一編號1至6販賣第一級毒品所
    使用之犯罪工具，應於各該次犯行主文欄下，依毒品危害防
    制條例第19條第1項宣告沒收之，於全部或一部不能沒收或
    不宜執行沒收時，追徵其價額。
  ㈡被告販賣海洛因所得，分別如附表一編號1至6所示之金額，
    均係其所有之犯罪所得，依刑法第38條之1第1項前段規定，
    分別宣告沒收之，於全部或一部不能沒收或不宜執行沒收時
    ，應依同條第3項規定，各追徵其價額。
  ㈢至於扣案之吸食器1組、分裝袋1包、電子磅秤1個，因無證據
    證明與本案有關，且被告亦否認該等扣案物係販賣海洛因所
    用，爰不予宣告沒收，併此敘明。
五、本院經核原判決就被告所犯上開犯行，認事用法，並無不合
    ，量刑亦屬妥適，此業經敘明理由如上，被告上訴意旨否認
    附表一編號1至6所示販賣海洛因等犯行，因而指摘原判決不
    當，依上所述，為無理由，應予駁回。
貳、無罪部分　　　
一、公訴意旨另以：被告分別基於販賣海洛因、甲基安非他命以
    牟利之犯意，於如附表二編號1、2所示之時間、地點，販賣
    甲基安非他命、海洛因與附表二編號1、2所示之人，因認被
    告涉犯毒品危害防制條例第4條第1項、第2項之販賣第一級
    、第二級毒品罪嫌。
二、按犯罪事實應依證據認定之，無證據不得認定犯罪事實；不
    能證明被告犯罪者，應諭知無罪之判決，刑事訴訟法第154
    條第2項、第301條第1項分別定有明文。又認定不利於被告
    之事實，須依積極證據，苟積極證據不足為不利於被告事實
    之認定時，即應為有利於被告之認定；再事實之認定應憑證
    據，如未能發現相當證據，或證據不足以證明，自不能以推
    測或擬制之方法，以為裁判基礎。另刑事訴訟法第156條第2
    項規定：被告或共犯之自白，不得作為有罪判決之唯一證據
    ，仍應調查其他必要之證據，以察其是否與事實相符。立法
    旨意乃在防範被告或共犯自白之虛擬致與真實不符，故對自
    白在證據上之價值加以限制，明定須藉補強證據以擔保其真
    實性。所謂補強證據，係指除該自白本身之外，其他足以證
    明該自白之犯罪事實確具有相當程度真實性之證據而言。
三、公訴意旨認被告就如附表二編號1部分，亦涉犯販賣第二級
    毒品甲基安非他命罪嫌，係以證人吳俊瑋證述及通訊監察譯
    文為主要論據。訊據被告固坦承有於附表二編號1所示之時
    間與證人吳俊瑋見面，然堅詞否認有何販賣第二級毒品之犯
    行，辯稱：這次的監聽譯文中只能看出，證人吳俊瑋跟被告
    有見面的事實，但是從監聽譯文中並沒有任何可以足以辨明
    交易毒品的暗語或資訊，所以吳俊瑋證言無法從監聽譯文中
    獲得擔保。經查：
  ㈠證人吳俊瑋與被告於109年2月25日下午04：02：01至04：04
    ：07及同日04：05：57至04：06：53之通訊監察譯文中，雖
    有提到雙方要約在何處見面，然均未提到雙方見面欲做何事
    ，究竟證人吳俊瑋是否要跟被告購買物品或還錢給被告，或
    見面的目的為何，僅知二人要見面，故實難由被告與證人吳
    俊瑋之對話內容，即可認定被告販賣甲基安非他命與證人吳
    俊瑋。其二人對話內容如下：
A：喂 B：喂，你7-11這裡嗎？ A：你在哪裡？ B：我在7-11啊，7-11這條路進來啊。 A：我跟你說，你在7-11面對第二分局 B：分局 A：對面一間分局 B：嘿 A：他的左手邊，那裡有紅綠燈，第二個紅綠燈左轉進來，你會看到一間四樓的 B：你住在四樓嗎？ A：嘿，你從那裡走進來可以看到我了。 B：你說有郵局嘛 A：不是郵局啦，哪裡有郵局，你現在麥當勞面對派出所 B：嘿 A：他的左手邊，就會遇到第一個紅綠燈，第二個紅綠燈左轉進來 B：我現在派出所這個7-11啦 A：派出所那是第一個紅綠燈，第二個紅綠燈左轉進來 B：好 

A：喂 B：○○路嗎？ A：不是啦 B：不是○○路喔 A：幹你娘你頭腦真的那麼呆？你騎進來又不用1分鐘 B：不用1分鐘喔 
  ㈡另證人吳俊瑋於警詢時雖指證其向被告購買2000元之甲基安
    非他命，但陳稱其只有購買，沒有施用，並且將購買之毒品
    甲基安非他命丟掉了等語（警卷第72頁），一般而言，證人
    耗費時間、金錢而與被告約定見面並購買毒品，卻僅購買而
    已，而不施用，並將該毒品丟棄，此情形顯與一般常情不符
    ，故證人吳俊瑋所述是否實在，實值可疑。故本件尚不能以
    此即認定被告有販賣甲基安非他命與證人之事實。
  ㈢綜上所述，本件公訴意旨認為被告涉犯附表二編號1之販賣第
    二級毒品犯行，其證據實屬薄弱，尚未達於通常一般人均不
    致有所懷疑，而得確信其真實之程度，自應為有利於被告之
    認定。是被告被訴如附表二編號1所示犯行，尚屬不能證明
    ，應為無罪之諭知。
四、公訴意旨認被告就附表二編號2部分，亦涉犯販賣第一級毒
    品海洛因與證人周宏昇罪嫌，係以證人周宏昇證述及通訊監
    察譯文為主要論據，惟被告堅決否認有上述犯行，辯稱：這
    部分監聽譯文只有證人周宏昇跟鄧惠馨的對話，也沒有提及
    毒品交易，且此次的對話不是出於被告與周宏昇之間，所以
    周宏昇的證言無法從監聽譯文中獲得補強擔保等語。經查：
  ㈠證人周宏昇雖於警詢及偵查中陳稱其於108年12月3日上午10
    時4分許有以門號0000000000號與鄧惠馨0000000000號通話
    ，其是與鄧惠馨合資，每人出1500元，一共3000元，向被告
    購買1小包海洛因等情（警卷第93、94、119、120頁），然
    因本件並無被告與證人周宏昇之通話內容，故此部分之通訊
    監察譯文無法證明被告有販賣海洛因與證人周宏昇。至於證
    人周宏昇之前揭證詞並無通訊監察譯文或其他證據足以補強
    其證詞之真實性，故證人周宏昇之證詞無法證明被告有販賣
    海洛因與證人周宏昇之情形。
  ㈡此外，復無其他證據足供本院認定被告有如附表二編號2所示
    之販賣毒品犯行，檢察官前揭所舉之證據所為訴訟上之證明
    ，尚未達於通常一般人均不致有所懷疑，而得確信其真實之
    程度，自應為有利於被告之認定。
五、綜上所述，尚無積極證據足資證明被告確有如附表二所示之
    販賣毒品犯行，是被告所辯，自難遽認係虛構之詞，尚非全
    不足採信。被告是否涉犯此部分之罪嫌，容有合理懷疑。公
    訴人所提證據尚不足以證明被告有本件被訴此部分之犯行；
    此外，復查無其他積極證據足資認定被告確有如附表二所示
    販賣毒品之犯意及犯行，揆諸上揭說明，此部分自應為被告
    無罪之諭知。
六、駁回檢察官上訴之理由：
  ㈠原審以公訴人所提出之證據尚無足證明被告如附表二所示之
    犯行，復查無其他積極證據足資證明被告確有公訴人所指此
    部分之販賣毒品犯行，此部分核屬不能證明被告犯罪，而為
    被告無罪之諭知，經核洵無違誤。
  ㈡檢察官上訴意旨略以：
　⒈就附表二編號1部分，證人吳俊瑋業於109年7月20日於偵查中
    結證證稱：109年2月25日通訊監察譯文是我向甲○○購買毒品
    安非他命，時間是109年2月25日下午4點多，地點在「如意
    」（即被告）的姊姊住處嘉義市○○○路一帶的巷內，我以2千
    元向甲○○買一包安非他命，一手交錢一手交貨，我跟甲○○沒
    有仇恨或糾紛等語屬實，詳細指證被告販賣毒品犯行，且與
    監聽譯文互核相符，足資認定被告犯行。然原審判決竟未採
    認此段證詞，亦未評價其證據價值，而逕為對被告有利之認
    定，認定事實容有尚未完備之處。另原審固以證人吳俊瑋於
    警詢所稱，其向被告購買2000元之甲基安非他命，沒有施用
    而拿去丟掉云云（警卷第72頁），乃認為證人耗費時間、金
    錢而與被告約定見面並購買毒品，卻僅購買而不施用，並將
    該毒品丟棄，顯與一般常情不符等情，而認證人吳俊瑋所述
    容有疑義。然綜觀證人吳俊瑋於警詢、偵查中之證詞並無二
    致，且藥腳於購入毒品之後，如何處置或有否施用毒品，並
    無礙於其向藥頭購買毒品行為之成立，故本件尚不能以此認
    定被告未有販賣甲基安非他命與證人吳俊瑋之事實。
  ⒉就附表二編號2部分，證人周宏昇於警詢證述及偵查中結證稱
    ：我於108年12月3日上午10時4分許，曾以門號0000000000
    號與鄧惠馨0000000000號通話，他是與鄧惠馨合資，每人出
    1500元，一共3000元，向被告購買1小包海洛因等語甚詳；
    通訊監察譯文雖未顯示被告與證人周宏昇本人之通話內容，
    然其既係與鄧惠馨合資，則於電話中與鄧惠馨商談購毒事宜
    ，亦屬常情，要難以遽認該部分之通訊監察譯文無法補強證
    明證人周宏昇之證詞，原審未慮及此，難謂妥適。
  ⒊綜上所述，原判決認事用法尚嫌未洽，爰提起上訴，請將原
    判決撤銷，更為適當合法之判決。　
  ㈢經查：
  ⒈按證據之取捨與證據之證明力如何，均屬事實審法院得自由
    裁量、判斷之職權，茍其此項裁量、判斷，並不悖乎通常一
    般人日常生活經驗之定則或論理法則，又於判決內論敘其何
    以作此判斷之心證理由者，即不得任意指摘其為違法。
　⒉證人吳俊瑋雖於警詢及偵查證述曾於如附表二編號1所示之時
    間、地點，向被告購買甲基安非他命1包，惟證人吳俊瑋亦
    陳稱其僅購買而不施用，並將所購得之甲基安非他命丟棄，
    惟毒品所費不貲，價格昂貴，證人吳俊瑋卻將其大費周折、
    付出相當代價購得之甲基安非他命任意丟棄，此顯與一般購
    毒者之常情不符，證人吳俊瑋此部分所述是否屬實，容有疑
    義，自難遽採為不利於被告犯罪事實之認定；況本件通訊監
    察譯文之內容尚不足以引為證人吳俊瑋證詞之補強證據乙節
    ，已詳如上述，是本件被告被訴涉犯如附表二編號1所示之
    販賣第二級毒品罪嫌，其證據尚有所不足，檢察官此部分之
    上訴理由，委無足採。
　⒊至附表二編號2部分，證人周宏昇雖證稱其係與鄧惠馨合資向
    被告購買3000元之海洛因，然此為被告所堅決否認，且無任
    何被告與證人周宏昇之通訊監察譯文以佐，亦無鄧惠馨之證
    詞足資佐證，是被告此部分被訴販賣海洛因罪嫌之證據尚有
    所不足，自難僅憑證人周宏昇單方面之證述，即遽為不利於
    被告犯罪事實之認定，檢察官此部分之上訴理由，亦不足採
    。　
　㈣綜上，檢察官上揭上訴理由，業據本院調查並詳述其不採之
    理由如上。從而，檢察官提起本件上訴，仍執上開情詞為爭
    執，並對於原審取捨證據及判斷其證明力職權之適法行使，
    持己見為不同之評價，而指摘原判決不當，殊難酌採；原判
    決已詳敘就卷內證據調查之結果，而為綜合判斷、取捨，認
    檢察官所提前揭各項證據不足採為證明被告有其所指如附表
    二所示之販賣毒品犯行，其得心證的理由已說明甚詳，且所
    為論斷亦難認有違背經驗法則、論理法則，或有其他違背法
    令之情形，自不容任意指為違法。此外，檢察官復未提出其
    他新事證供本院調查，是其上訴為無理由，應予駁回。
據上論斷，應依刑事訴訟法第368條，判決如主文。　　
本案經檢察官簡靜玉提起公訴，檢察官陳昱奉提起上訴，檢察官
鄭益雄到庭執行職務。
中　　華　　民　　國　　110 　年　　11　　月　　18　　日
                  刑事第二庭    審判長法　官  陳珍如 
                                      法　官  黃裕堯
                                      法　官  陳弘能 
以上正本證明與原本無異。
有罪部分，如不服本判決應於收受送達後20日內向本院提出上訴
書狀，其未敘述上訴理由者，並得於提起上訴後20日內向本院補
提理由書（均須按他造當事人之人數附繕本）「切勿逕送上級法
院」。
無罪部分，檢察官如不服本判決應於收受本判決後20日內向本院
提出上訴書，其未敘述上訴理由者並得於提起上訴後20日內向本
院補提理由書，但應受刑事妥速審判法第9條第1項各款規定限制
。被告不得上訴。
                                    　書記官  許雅華
中　　華　　民　　國　　110 　年　　11　　月　　18　　日
附錄本案論罪科刑法條全文：
毒品危害防制條例第4條第1項（修正前）
製造、運輸、販賣第一級毒品者，處死刑或無期徒刑；處無期徒
刑者，得併科新臺幣2,000萬元以下罰金。

刑事妥速審判法第9條
除前條情形外，第二審法院維持第一審所為無罪判決，提起上訴
之理由，以下列事項為限：
一、判決所適用之法令牴觸憲法。
二、判決違背司法院解釋。
三、判決違背判例。
刑事訴訟法第377條至第379條、第393條第1款規定，於前項案件
之審理，不適用之。
       
附表一：
編號 交易時間及地點 購毒者 交易方式、購買毒品種類及金額(新臺幣) 所處之刑及沒收 1 109年1月24日晚上9時許在嘉義縣○○鄉○○0○00號之統一超商 陳建榮 由甲○○以0000000000號行動電話門號與陳建榮持用之0000000000號行動電話門號聯繫交易細節，並以現金1000元交易海洛因1包。 甲○○販賣第一級毒品，處有期徒刑拾陸年參月。未扣案之三星牌行動電話壹支（含門號0000000000號之SIM卡壹張）、犯罪所得新臺幣壹仟元，均沒收之，於全部或一部不能沒收或不宜執行沒收時，各追徵其價額。 2 109年1月26日晚上10時許在嘉義縣○○鄉○○0○00號之統一超商 陳建榮 由甲○○以0000000000號行動電話門號與陳建榮持用之0000000000號行動電話門號聯繫交易細節，並以現金1000元交易海洛因1包。 甲○○販賣第一級毒品，處有期徒刑拾陸年參月。未扣案之三星牌行動電話壹支（含門號0000000000號之SIM卡壹張）、犯罪所得新臺幣壹仟元，均沒收之，於全部或一部不能沒收或不宜執行沒收時，各追徵其價額。 3 109年3月5日下午4時許在嘉義縣○○鄉○○0○00號之統一超商 陳建榮 由甲○○以0000000000號行動電話門號與陳建榮持用之0000000000號行動電話門號聯繫交易細節，並以現金1000元交易海洛因1包。 甲○○販賣第一級毒品，處有期徒刑拾陸年參月。未扣案之三星牌行動電話壹支（含門號0000000000號之SIM卡壹張）、犯罪所得新臺幣壹仟元，均沒收之，於全部或一部不能沒收或不宜執行沒收時，各追徵其價額。 4 109年3月14日上午12時許在嘉義縣○○鄉○○0○00號之統一超商 高立守  由甲○○以0000000000號行動電話門號與陳建榮持用之0000000000號行動電話門號聯繫交易細節，並由高立守駕車搭載陳建榮，由高立守委託陳建榮出面與甲○○交易。以現金1000元交易海洛因1包。 甲○○販賣第一級毒品，處有期徒刑拾陸年參月。未扣案之三星牌行動電話壹支（含門號0000000000號之SIM卡壹張）、犯罪所得新臺幣壹仟元，均沒收之，於全部或一部不能沒收或不宜執行沒收時，各追徵其價額。 5 109年3月28日下午2時許在嘉義縣○○鄉○○0○00號之統一超商 陳建榮 由甲○○以0000000000號行動電話門號與陳建榮持用黃齡慧所有之0000000000號行動電話門號聯繫交易細節，並由陳建榮出面與甲○○交易。以現金800元交易海洛因1包。 甲○○販賣第一級毒品，處有期徒刑拾陸年參月。未扣案之三星牌行動電話壹支（含門號0000000000號之SIM卡壹張）、犯罪所得新臺幣捌佰元，均沒收之，於全部或一部不能沒收或不宜執行沒收時，各追徵其價額。 6 109年2月17日下午4 時許在嘉義○○○對面○○○超商 吳俊瑋 由甲○○以0000000000號行動電話門號與吳俊瑋持用之0000000000號行動電話門號聯繫交易細節。以現金3000元交易海洛因1包。 甲○○販賣第一級毒品，處有期徒刑拾陸年伍月。未扣案之三星牌行動電話壹支（含門號0000000000號之SIM卡壹張）、犯罪所得新臺幣參仟元，均沒收之，於全部或一部不能沒收或不宜執行沒收時，各追徵其價額。 

附表二：
編號 交易對象 起訴書所載之犯罪事實 1 吳俊瑋 109年2月25日下午4時2分許，由甲○○以0000000000號行動電話門號與吳俊瑋持用之0000000000號行動電話門號聯繫交易細節，雙方約在嘉義市○區○○○路一帶以現金2000元交易甲基安非他命1包。 2 周宏昇 108年12月3日上午10時4分許周宏昇先以0000000000號行動電話門號與友人鄧惠馨持用之0000000000號行動電話門號聯繫合資購買海洛因，並由周宏昇出面與甲○○交易，雙方並約在嘉義縣○○市○○大橋旁之統一超商，以現金3000元交易海洛因1包。